【裁判字號】    95,訴,1128
【裁判日期】    950815
【裁判案由】    毒品危害防制條例
【裁判全文】
臺灣彰化地方法院刑事判決              95年度訴字第1128號
公  訴  人  臺灣彰化地方法院檢察署檢察官
被      告  甲○○
                      8號
上列被告因毒品危害防制條例案件，經檢察官提起公訴（95年度
毒偵字第1931、2151號），被告於本院準備程序中自白犯罪，本
院認有刑事訴訟法第273條之1第1項之情形，合議裁定由受命法
官獨任進行簡式審判程序，審理判決如下：
    主  文
甲○○連續施用第一級毒品，累犯，處有期徒刑壹年貳月。扣案
之第一級毒品海洛因拾壹包（合計淨重壹點零肆公克）均沒收銷
燬之。
    事  實
一、甲○○前於民國（下同）90年間，因施用第一級毒品案件，
    經本院於90年11月26日，以90年度訴字第1189號判決判處施
    用第一級毒品有期徒刑1年、施用第二級毒品有期徒刑7月，
    應執行有期徒刑1年6月確定，復於91年間，因施用第一級毒
    品案件，經本院於91年8月29日以91年度訴字第640號判決判
    處有期徒刑1年確定，二案接續執行，甫於94年5月29日縮短
    刑期執行完畢。又因前開90年度之施用毒品案件，經本院以
    90 年度毒聲字第2814號裁定送強制戒治，嗣於91年12月29
    日強制戒治期滿。詎仍不知戒除毒癮，復基於施用第一級毒
    品海洛因之概括犯意，自95年4月20日起，至95年5月18日上
    午7時許止，在其位於彰化縣埔鹽鄉○○村○○路1巷一橫巷
    18 號住所，以將海洛因摻水注入注射針筒中注射之方式，
    連續施用第一級毒品海洛因多次，平均2、3天施用一次。嗣
    先為警於95年5月2日下午4時20分許，在彰化縣溪湖鎮○○
    里○地路與福安路口查獲，並扣得第一級毒品海洛因10包（
    合計淨重0. 98公克），後於同年5月18日上午9時40分許，
    在彰化縣鹿港鎮○○街50號旁查獲，並扣得第一級毒品海洛
    因1 包（淨重0.06公克）。
二、案經彰化縣警察局鹿港、溪湖分局報請臺灣彰化地方法院檢
    察署檢察官偵查起訴。
    理  由
一、按除被告所犯為死刑、無期徒刑、最輕本刑為3年以上有期
    徒刑之罪或高等法院管轄第1審案件者外，於前條第1項程序
    進行中，被告先就被訴事實為有罪之陳述時，審判長得告知
    被告簡式審判程序之旨，並聽取當事人、代理人、辯護人及
    輔佐人之意見後，裁定進行簡式審判程序；除簡式審判程序
    及簡易程序案件外，第1審應行合議審判，刑事訴訟法第273
    條之1第1項、第284條之1分別定有明文。本件被告甲○○所
    涉係死刑、無期徒刑、最輕本刑為3年以上有期徒刑之罪或
    高等法院管轄第1審案件以外之罪，並於本院行準備程序時
    就被訴事實為有罪之陳述，本院合議庭依前揭規定，經評議
    結果，裁定改由受命法官獨任行簡式審判程序，先予敘明。
二、上開事實，業據被告甲○○迭於警詢、偵訊及本院審理時均
    坦承不諱，且被告於95年5月2日及同年月18日獲案後，經警
    採集其尿液送驗結果，確均呈嗎啡陽性反應，有彰化縣警察
    局溪湖、鹿港分局委託檢驗尿液代號與真實姓名對照認證單
    各1件，及詮昕科技股份有限公司95年5月15日00000000號、
    95年5月30日00000000號濫用藥物尿液檢驗報告各1件附卷可
    稽，且扣案之白色粉末11包，經送彰化縣警察局鹿港、溪湖
    分局及法務部調查局之鑑驗結果，確含第一級毒品海洛因成
    分（其中1包淨重0.06公克，另10包淨重0.98公克），此有
    彰化縣警察局鹿港、溪湖分局查獲毒品危害防制條例毒品初
    步檢驗報告單、該局95年6月16日調科壹字第140013014、00
    0000000號鑑定通知書各1紙扣案可資佐證，足徵被告之自白
    與事實相符，堪以採信。再者，被告前因施用毒品案件，經
    本院裁定送強制戒治後，嗣於91年12月29日強制戒治期滿，
    亦有臺灣高等法院被告全國前案紀錄表及在監在押紀錄表等
    件附卷可按。被告於強制戒治執行完畢釋放後，5年內再犯
    毒品危害防制條例第10條第1項之罪，本件事證明確，被告
    上開犯行洵堪認定，應依法論科。
三、核被告甲○○所為，係犯毒品危害防制條例第10條第1項之
    施用第一級毒品罪。被告為施用第一級毒品海洛因而持有第
    一級毒品之低度行為，應為施用之高度行為所吸收，不另論
    罪。按被告行為後，刑法連續犯之規定雖自95年7月1日起即
    已被刪除，就此部分，被告行為後之法律已有變更。惟本案
    被告於舊法時期所犯多次施用第一級毒品之犯行，因其犯罪
    時間緊接，犯罪構成要件相同，顯係基於概括犯意反覆而為
    ，應合於修正前刑法第56條連續犯之規定，而屬裁判上一罪
    。雖依據修正前刑法第56條之規定，得加重其刑至2分之1，
    但依據新法，因刑法連續犯之規定已被刪除，則應依其行為
    之次數定犯罪之罪數，後再依刑法第51條之規定為數罪併罰
    定其應執行刑。以本案被告多次施用第一級毒品之情節觀之
    ，被告行為後之法律並不利於被告，則依據刑法第2條第1項
    前段之規定，被告上開施用第一級毒品之行為，因其犯罪時
    間緊接，犯罪構成要件相同，顯係基於概括犯意反覆而為，
    自仍應依行為時即修正前刑法第56條之規定，論以一罪，並
    加重其刑。查被告前於90年間，因施用第一級毒品案件，經
    本院於90年11月26日，以90年度訴字第1189號判決判處施用
    第一級毒品有期徒刑1年、施用第二級毒品有期徒刑7月，應
    執行有期徒刑1年6月確定，復於91年間，因施用第一級毒品
    案件，經本院於91年8月29日以91年度訴字第640號判決判處
    有期徒刑1年確定，二案接續執行，甫於94年5月29日縮短刑
    期執行完畢，被告因受上開有期徒刑之執行完畢後，五年之
    內再因故意而犯本案之罪，不論依據修正前刑法第47條或依
    修正後刑法第47條第1項之規定，均構成累犯，對被告而言
    ，並無有利或不利之情形，自不生新舊法比較之問題，應逕
    依修正前之刑法第47條之規定，論以累犯，並加重其刑。爰
    審酌被告前有毒品前科，且歷經強制戒治處遇措施，均未能
    知所收斂而遠離毒害，戒毒意志尚非堅定，惟念及被告於犯
    罪後尚能坦承犯行，暨其犯罪之動機、目的、手段、施用毒
    品之期間、次數等一切情狀，量處如主文所示之刑，以示懲
    儆。扣案之海洛因11包（其中1包淨重0.06公克，另10包淨
    重0.98公克），係查獲之毒品，應依毒品危害防制條例第18
    條第1項前段之規定宣告沒收並銷燬。
據上論斷，應依刑事訴訟法第273條之1第1項、第299條第1項前
段，毒品危害防制條例第10條第1項、第18條第1項前段，刑法第
2條第1項前段、第11條前段，修正前刑法第56條、第47條，判決
如主文。
本案經檢察官林士富到庭執行職務。
中    華    民    國    95    年    8     月    15    日
                  刑事第二庭    法  官  黃齡玉
以上正本證明與原本無異。
如不服本判決，應於判決送達後10日內，向本院提出上訴狀（ 須
附繕本 ）。
中    華    民    國    95    年    8     月    15    日
                                書記官  施嘉玫
毒品危害防制條例第10條第1項
施用第一級毒品者，處 6 月以上 5 年以下有期徒刑。


司法院資訊處製作；財團法人民間司法改革基金會備份。
